【裁判字號】    97,消債更,33
【裁判日期】    970714
【裁判案由】    聲請更生程序
【裁判全文】
臺灣高雄地方法院民事裁定            97年度消債更字第33號
聲  請  人  甲○○
上列當事人因消費者債務清理事件聲請更生，本院裁定如下：
    主  文
聲請人甲○○自中華民國九十七年七月十四日上午十二時起開始
更生程序。
命司法事務官進行本件更生程序。
    理  由
一、聲請意旨略以：其因積欠債權金融機構新臺幣（下同）1,80
    0,720 元有不能清償債務情事，曾依「中華民國銀行公會會
    員辦理消費金融案件無擔保債務協商機制」，提出債權人清
    冊，請求最大債權銀行即萬泰商業銀行共同協商債務清償方
    案，並協商成立，自民國95年11月起，分120 期，不計利息
    ，每月繳納15,006元。惟因聲請人育有2 名未成年子女，每
    月薪資僅有18,000元，於扣除全家生活費、交通費、教育費
    及雜費等必要開銷後，尚須履行協商債務，顯然入不敷出。
    又聲請人自96年起即因債務困擾致高血壓身體不適，無法長
    時間工作過於勞累，即有不可歸責於己之事由，致履行債務
    顯有重大困難，爰依法聲請更生等語。
二、按債務人不能清償債務或有不能清償之虞者，得依本條例所
    定更生程序，清理其債務；債務人無擔保或無優先權之債務
    總額未逾1,200 萬元者，於法院裁定開始清算程序或宣告破
    產前，得向法院聲請更生；債務人對於金融機構因消費借貸
    、自用住宅借款、信用卡或現金卡契約而負債務，在聲請更
    生或清算前，應提出債權人清冊，以書面向最大債權金融機
    構請求協商債務清償方案並表明共同協商之意旨；債務人與
    金融機構協商成立者，不得聲請更生或清算，但因不可歸責
    於己之事由，致履行顯有重大困難者，不在此限；本條例施
    行前，債務人依金融主管機關協調成立之中華民國銀行公會
    會員辦理消費金融案件無擔保債務協商機制與金融機構成立
    之協商，準用前項之規定，消費者債務清理條例第3 條、第
    42條第1 項、第151 條第1 項、第5 項及第6 項分別定有明
    文。
三、經查，聲請人主張之前揭事實，業據其提出債權人清冊、財
    產及收入狀況說明書、財政部臺灣省南區國稅局94、95、96
    年度綜合所得稅各類所得資料清單、財產歸屬資料清單、協
    議書、無擔保債務還款計畫、財團法人金融聯合徵信中心當
    事人查詢個人資料回覆書、萬泰銀行協商覆核通知書、勞工
    保險被保險人投保資料表、保費證明書、96年度綜合所得稅
    結算申報所得資料參考清單、高內兒科診所診斷證明書、薪
    資表、子女教育費收據、其他日常生活等雜支證明及統一發
    票等在卷可憑，堪信為真實。本院審酌聲請人之薪資僅每月
    18,000元，如按原協商金額每月繳納15,006元，僅餘約3,00
    0 元，顯難維持聲請人個人基本生活所需，遑論其尚有2 名
    正值求學年齡之未成年子女需扶養。又聲請人於債務協商成
    立後，自96年1 月1 日起至97年5 月9 日止，因自發性高血
    壓症狀陸續前往高內兒科診所就診，有診斷證明書1 紙附卷
    足憑，足認聲請人主張其因病需陸續支付醫療費用，增加生
    活上負擔，且治療期間無法長時間工作過於勞累等情，應屬
    可採。據此足認聲請人係因不可歸責於己之事由致履行債務
    顯有重大困難，則揆諸前揭規定，聲請人向本院聲請更生，
    即屬有據。
四、末按法院開始更生程序之裁定，應載明其年、月、日、時，
    並即時發生效力；法院裁定開始更生或清算程序後，得命司
    法事務官進行更生或清算程序，必要時得選任律師、會計師
    或其他適當之自然人或法人一人為監督人或管理人，消費者
    債務清理條例第45條第1 項及第16條第1 項分別定有明文。
    查聲請人積欠無擔保債務未達1,200 萬元，而以聲請人現有
    資產及工作收入，已無法清償債務，業如前述，此外，復查
    無聲請人有消費者債務清理條例第46條各款所定駁回更生聲
    請之事由存在，此有臺灣高等法院被告前案紀錄表1 份在卷
    可查，故聲請人聲請更生，應予准許，並依上開規定命司法
    事務官進行本件更生程式。
五、依消費者債務清理條例第11條第1 項、第45條第1 項、第16
    條第1 項，裁定如主文。
中    華    民    國    97    年    7     月    14    日
                  民事庭  法  官  鄭詠仁
本件不得抗告。
本裁定已於97年7 月14日上午12時公告。
中    華    民    國    97    年    7     月    14    日
                          書記官  徐麗紅


司法院資訊處製作；財團法人民間司法改革基金會備份。
